臺灣臺南地方法院刑事判決
110年度易字第742號
公  訴  人  臺灣臺南地方檢察署檢察官
被      告  陳文華




上列被告因竊盜等案件，經檢察官提起公訴（110年度偵字第125
45、13145、13545、14218、14359號），被告於準備程序中就被
訴事實為有罪之陳述，經本院裁定改依簡式程序審理，判決如下
：
    主  文
壬○○犯如附表所示之罪，均累犯，各處如附表「罪刑及沒收」欄
所示之刑及沒收。附表編號2至5所示得易科罰金部分，應執行有
期徒刑玖月，如易科罰金，以新臺幣壹仟元折算壹日；附表編號
1、6所示不得易科罰金部分，應執行有期徒刑壹年。沒收部分併
執行之。
    犯罪事實及理由
一、證據能力：
  ㈠供述證據部分：
    按簡式審判程序之證據調查，不受第159條第1項之限制，刑
    事訴訟法第273條之2定有明文，是於行簡式審判程序之案件
    ，被告以外之人於審判外之陳述，除有其他不得作為證據之
    法定事由外，應認具有證據能力。本判決所援引被告以外之
    人於審判外之陳述，因本案採行簡式審判程序，復無其他不
    得作為證據之法定事由，依上說明，應認均具有證據能力。
  ㈡非供述證據部分：
    至於卷內所存經本院引用為證據之非供述證據部分，與本案
    待證事實間均具有關連性，且無證據證明係公務員違背法定
    程序所取得，是依刑事訴訟法第158條之4之反面解釋，自有
    證據能力。
二、本案犯罪事實、證據及應適用之法條，除以下部分應予更正
    、補充外，其餘均引用檢察官起訴書之記載（如附件）：
　㈠犯罪事實部分：
　  犯罪事實欄㈧第3行「東區東區」、第4至6行中「支」字、
    第5行「寬盒公仔3支」，應分別更正為「東區」、「隻」、
    「寬盒公仔2隻」。
  ㈡證據部分：
  ⒈犯罪事實欄㈠至㈣部分證據編號11現場暨路口監視錄影翻拍照
    片共「58張」應更正為「54張」。
  ⒉補充：「被告壬○○於本院準備及簡式審判程序中之自白」。
三、累犯之加重：
　　被告前因違反毒品危害防制條例案件，經本院以108年度簡
    字第1794號判處有期徒刑6月確定，於109年4月2日縮刑期滿
    執行完畢等情，有臺灣高等法院被告前案紀錄表存卷可參，
    是被告於受徒刑之執行完畢後，5年內故意再分別犯本案有
    期徒刑以上之各罪，均為累犯。另依司法院釋字第775號解
    釋之解釋文及理由意旨，係指構成累犯者，不分情節，一律
    加重最低本刑，於不符合刑法第59條所定要件之情形下，致
    生行為人所受之刑罰超過其所應負擔罪責之個案，不符罪刑
    相當原則、比例原則，於此範圍內，在刑法第47條第1項修
    正前，為避免發生上述罪刑不相當的情形，法院就該個案應
    裁量是否加重最低本刑；依此，該解釋係指個案應量處最低
    法定刑、又無法適用刑法第59條規定減輕之情形，法院應依
    此解釋意旨裁量不予加重最低本刑。然本案被告並無上開解
    釋文所示情形，本院認依刑法累犯規定加重其刑，並無使被
    告所受之刑罰超過其所應負擔罪責，而違反罪刑相當原則、
    比例原則之情形，又本院已於簡式審判程序中進行前科訊問
    、科刑資料調查，被告亦就科刑範圍表示意見。是綜合上情
    ，本院認為被告本案犯行，均應依刑法第47條第1項規定加
    重其刑。
四、自首之減輕：　　
　　被告就附件犯罪事實欄㈦所示之竊盜犯行，係於有偵查犯罪
    權限之公務員發覺前，主動撥打電話向派出所員警坦承犯案
    ，進而接受裁判，有被告之警詢筆錄為證（見南市警一偵字
    卷第0000000000號卷第6頁），爰依刑法第62條前段規定減
    輕其刑，並與前開累犯加重部分，先加後減之。
五、爰審酌被告不思以正途賺取生活所需，擅自竊取他人財物，
    顯然缺乏法治觀念，實有不該；復考量被告犯後坦承犯行之
    態度，惟均未與本案告訴人、被害人達成和解，兼衡被告供
    稱為國中畢業、另案入監執行前從事駕駛堆高機之工作、月
    薪約新臺幣（下同）3萬至4萬元、需扶養1名未成年子女、
    家庭經濟狀況勉持（見本院卷第167至168頁）等一切情狀，
    分別量處如附表「罪刑及沒收」欄所示之刑，暨就得易科罰
    金部分、不得易科罰金部分，分別定其應執行刑，並就得易
    科罰金部分，均諭知易科罰金之折算標準。　　
六、沒收：
  ㈠被告就本案附件犯罪事實欄㈠、㈤至㈨竊盜犯行所竊得之物，
    核屬其犯罪所得，且尚未扣案，亦未實際合法發還被害人，
    爰均依刑法第38條之1第1項前段、第3項規定，宣告沒收，
    併諭知於全部或一部不能沒收或不宜執行沒收時，追徵其價
    額。
　㈡未扣案之鐵製扳手1支，雖係被告持以犯附件犯罪事實欄㈠、
    ㈨竊盜犯行之犯罪工具，然該鐵製扳手既未扣案，且被告現
    因另案入監服刑中，是將來再持以犯案之可能性甚低，且沒
    收與否對於預防犯罪及公共利益或公共安全之維護，並無絕
    對影響，是本院認對該鐵製扳手宣告沒收，欠缺刑法上之重
    要性，爰依刑法第38條之2第2項規定，不予宣告沒收。
據上論斷，應依刑事訴訟法第273 條之1 第1 項、第299 條第1
項前段、第310 條之2 、第454 條第2 項，判決如主文。
本案經檢察官黃信勇提起公訴，檢察官庚○○到庭執行職務。
　
中　　華　　民　　國　　110 　年　　11　　月　　17　　日
　　　　　　　　　刑事第十五庭  法　官　陳貽明
以上正本證明與原本無異。
如不服本判決應於收受本判決後20日內向本院提出上訴書狀，並
應敘述具體理由。其未敘述上訴理由者，應於上訴期間屆滿後20
日內向本院補提理由書狀（均須按他造當事人之人數附繕本）「
切勿逕送上級法院」。 
　　　　　　　　　　　　　　　　書記官  洪翊學
中　　華　　民　　國　　110 　年　　11　　月　　17　　日
　　　　　　　　　　　　　　　　
附表   編號 對應之犯罪事實 罪刑及沒收   1  附件犯罪事實欄㈠ 壬○○犯攜帶兇器竊盜罪，累犯，處有期徒刑柒月。  未扣案之車號000-0000號車牌貳面均沒收，於全部或一部不能沒收或不宜執行沒收時，追徵其價額。   2 附件犯罪事實欄㈤ 壬○○犯竊盜罪，累犯，處有期徒刑肆月，如易科罰金，以新臺幣壹仟元折算壹日。  未扣案之公仔拾壹盒均沒收，於全部或一部不能沒收或不宜執行沒收時，追徵其價額。   3 附件犯罪事實欄㈥ 壬○○犯竊盜罪，累犯，處有期徒刑肆月，如易科罰金，以新臺幣壹仟元折算壹日。  未扣案之公仔參個均沒收，於全部或一部不能沒收或不宜執行沒收時，追徵其價額。   4 附件犯罪事實欄㈦ 壬○○犯竊盜罪，累犯，處有期徒刑參月，如易科罰金，以新臺幣壹仟元折算壹日。  未扣案之公仔貳拾伍隻均沒收，於全部或一部不能沒收或不宜執行沒收時，追徵其價額。   5 附件犯罪事實欄㈧ 壬○○犯竊盜罪，累犯，處有期徒刑肆月，如易科罰金，以新臺幣壹仟元折算壹日。  未扣案之公仔壹拾隻均沒收，於全部或一部不能沒收或不宜執行沒收時，追徵其價額。   6 附件犯罪事實欄㈨ 壬○○犯攜帶兇器竊盜罪，累犯，處有期徒刑柒月。  未扣案之車號0000-00號車牌貳面均沒收，於全部或一部不能沒收或不宜執行沒收時，追徵其價額。 

附錄論罪科刑法條：
中華民國刑法第320條
意圖為自己或第三人不法之所有，而竊取他人之動產者，為竊盜
罪，處5年以下有期徒刑、拘役或50萬元以下罰金。
意圖為自己或第三人不法之利益，而竊佔他人之不動產者，依前
項之規定處斷。
前二項之未遂犯罰之。

中華民國刑法第321條
犯前條第1項、第2項之罪而有下列情形之一者，處6月以上5年以
下有期徒刑，得併科50萬元以下罰金：
一、侵入住宅或有人居住之建築物、船艦或隱匿其內而犯之。
二、毀越門窗、牆垣或其他安全設備而犯之。
三、攜帶兇器而犯之。
四、結夥三人以上而犯之。
五、乘火災、水災或其他災害之際而犯之。
六、在車站、港埠、航空站或其他供水、陸、空公眾運輸之舟、
    車、航空機內而犯之。
前項之未遂犯罰之。

（附件）
臺灣臺南地方檢察署檢察官起訴書
                                    110年度偵字第12545號
                                    110年度偵字第13145號
                                    110年度偵字第13545號
                                    110年度偵字第14218號
                                    110年度偵字第14359號
　　被　　　告　壬○○　男　36歲（民國00年0月00日生）
　　　　　　　　　　　　住臺南市○○區○○里○○○街00巷
　　　　　　　　　　　　　00號
                        現羈押在法務部矯正署臺南看守所　國民身分證統一編號：Z000000000號
　　被　　　告　癸○○　男　38歲（民國00年0月0日生）
　　　　　　　　　　　　住臺南市○區○○路000巷00號2樓之
　　　　　　　　　　　　　10
　　　　　　　　　　　　居臺南市○○區○○街0段00號
　　　　　　　　　　　　國民身分證統一編號：Z000000000號
上列被告等因竊盜案件，已經偵查終結，認應提起公訴，茲將犯
罪事實及證據並所犯法條分敘如下：
　　　　犯罪事實
一、壬○○前因施用毒品案件，經臺灣臺南地方法院判處有期徒刑
    6月確定，並於民國109年4月2日徒刑執行完畢出監。癸○○前因
    不能安全駕駛案件，經同法院判處有期徒刑4月確定，並於1
    08年11月22日徒刑執行完畢出監。詎其等仍不知悛悔，復意圖
    為自己不法所有，分別基於竊盜、毀損之犯意或犯意聯絡，
    而為下列犯行：
  ㈠壬○○於110年5月9日14時許，持客觀上足供兇器之用之鐵製扳
    手1支，在臺南市○○區○○路○○段○○巷內，拆卸並竊取丙○○向
    格上汽車租賃股份有限公司租用而停放在路邊之車號000-00
    00號自小客車車牌2面，得手後隨即逃逸，嗣經丙○○報警後
    循線查悉上情。
  ㈡嗣壬○○將上開竊得之車牌懸掛在其向不知情之益明國際租賃
    有限公司（下稱益明公司）承租之車號000-0000號自小客車
    上後，復與癸○○共同基於竊盜、毀損之犯意聯絡，共乘上揭
    懸掛000-0000號車牌之自小客車，前往寅○○所經營址設臺南
    市○○區○○路0段000號之「覺得可以」夾娃娃機店，趁店內無
    人之際，由癸○○持棍子在旁把風，壬○○則持磚塊破壞店內夾
    娃娃機臺玻璃後，共同竊取機臺內海賊王公仔40盒（價值約
    新臺幣【下同】2萬元），得手後旋即共乘上揭自小客車離
    去，嗣經寅○○發現財物遭竊後，報警循線查悉上情（壬○○此
    部分所涉竊盜、毀損犯行，業經本署檢察官以110年度偵字
    第11462、11540、12141、12191、12317、12344號追加起訴
    ，不在本件起訴範圍）。
  ㈢壬○○另將其於110年5月12日15時許，在臺南市○○區○○路○○段○○巷所竊得之000-0000號車牌2面，懸掛在其上揭承租之自小
    客車上，復與癸○○共同基於竊盜、毀損之犯意聯絡，於110
    年5月13日2時34分許，共乘上揭懸掛000-000號車牌之自小
    客車，一同前往己○○、辰○○2人共同經營址設臺南市○○區○○
    路0段00號之夾娃娃機店，趁店內無人之際，由癸○○持客觀
    上足供兇器之用之榔頭破壞店內夾娃娃機臺玻璃後，共同竊
    取己○○擺放在機臺內之海賊王公仔68盒（價值3萬4000元）
    及辰○○擺放在機臺內之海賊王公仔20盒（價值8000元），得
    手後旋即共乘上揭自小客車離去，嗣經己○○、辰○○發現財物
    遭竊後，報警循線查悉上情（壬○○此部分所涉竊盜、毀損及
    竊取000-0000號車牌之犯行，業經本署檢察官以110年度偵
    字第11462、11540、12141、12191、12317、12344號追加起
    訴，不在本件起訴範圍）。
  ㈣壬○○復與癸○○共同基於竊盜之犯意聯絡，共乘上開懸掛車號0
    000-00號車牌之自小客車，於110年5月13日2時48分許，前
    往卯○○所經營址設臺南市○○區○○路0段000○0號之「夾兩粒」
    夾娃娃機店，趁店內無人之際，由癸○○持上揭榔頭破壞店內
    夾娃娃機臺玻璃後（毀損部分未據告訴），共同竊取機臺內
    之海賊王公仔30盒（價值2萬7000元），得手後旋即共乘上
    開自小客車離去，嗣經卯○○發現財物遭竊後，報警循線查悉
    上情（壬○○此部分所涉竊盜犯行，業經本署檢察官以110年
    度偵字第11462、11540、12141、12191、12317、12344號追
    加起訴，不在本件起訴範圍）。
  ㈤壬○○於110年5月12日6時許，騎乘其所有之車號000-0000號普
    通重型機車，前往丁○○、乙○○、辛○○3人所共同經營址設臺
    南市○○區○○路0段000號之「衝衝夾子機」夾娃娃機店，趁店
    內無人之際，徒手竊取店內娃娃機臺上面之公仔共11盒（價
    值共5300元），得手後旋即騎乘上揭機車離去，嗣經丁○○、
    乙○○、辛○○3人發現財物遭竊後，報警循線查悉上情。
  ㈥壬○○復以相同手法，於110年5月12日6時20分許，騎乘上揭機
    車，前往戊○○所經營址設臺南市○○區○○路0段000號之「大福
    娃娃屋」夾娃娃機店，趁店內無人之際，徒手竊取店內娃娃
    機臺上面之公仔3個（價值1000元），得手後旋即騎乘上揭
    機車離去，嗣經戊○○發現財物遭竊後，報警循線查悉上情。
  ㈦壬○○於110年5月8日4時39分許，騎乘上揭車號000-0000號普
    通重型機車，前往丑○○所經營址設臺南市○區○○路000號之「
    夢想王國」夾娃娃機店，趁店內無人之際，持路旁撿拾之石
    塊砸破店內夾娃娃機臺玻璃（毀損部分未據告訴）後，竊取
    機臺內模型公仔25隻（價值約1萬2500元），得手後旋即騎
    乘上揭機車離去，嗣壬○○於本件犯罪尚未經司法警察發覺前
    ，主動向臺南市政府警察局第一分局德高派出所員警自首並
    願接受裁判，始悉上情。
  ㈧壬○○於110年3月21日7時8分許，搭乘不知情之卯○○所駕駛之
    車號000-0000號計程車，前往子○○所承租址設臺南市○區○區
    ○○路000號之夾娃娃機店，趁店內無人之際，徒手竊取子○○
    擺放在娃娃機臺上面之C賞索隆1支、G5女帝GK公仔1支、寬
    盒公仔3支、布羅利公仔1支、標準盒公仔4支、
    SR悟空公仔1支等物（價值共8650元），得手後旋即搭乘上
    揭計程車離去，嗣經子○○發現財物遭竊後，報警循線查悉上
    情。
  ㈨壬○○於110年5月14日18時許，駕駛向不知情之益明公司承租
    之車號000-0000號自小客車，行經臺南市東區崇吉二街時，
    見甲○○所有停放路旁之車號0000-00號自小客車無人看管，
    乃持客觀上足供兇器之用之T型鐵製扳手1支，將該車前後車
    牌兩面卸除而竊取之，得手後隨即逃逸，嗣經甲○○報警後循
    線查悉上情。
二、案經寅○○、己○○、辰○○、卯○○訴由臺南市政府警察局第三分
    局，乙○○、辛○○訴由臺南市政府警察局歸仁分局，丑○○、子
    ○○、甲○○訴由臺南市政府警察局第一分局移送偵辦。
　　　　證據並所犯法條
一、證據清單及待證事實：
編號        證據名稱          待證事實 犯罪事實欄一、㈠至㈣部分（本署110度偵字第12545號案件）   1 被告兼證人壬○○於警詢時及偵查中之自白及證述 ⑴被告壬○○坦承此部分之犯罪事實。 ⑵證人壬○○具結證稱此部分竊案均係與被告癸○○共犯，是癸○○拿榔頭破壞店內娃娃機臺等語。 2 被告癸○○經本署傳訊未到，其於警詢時之供述 被告癸○○僅坦承有於犯罪事實欄一、㈡所載時間與被告壬○○一同前往上揭告訴人寅○○所經營之「覺得可以」夾娃娃機店之事實，然矢口否認此部分犯行，辯稱：不知壬○○係要竊取店內財物云云。 3 證人即被害人丙○○於警詢時之證述 證明證人丙○○所停放在路邊之車號000-0000號自小客車車牌2面，有於犯罪事實欄一、㈠所載時、地遭竊之事實。 4 告訴人寅○○於警詢時之指訴 證明告訴人寅○○所有放在娃娃機臺內之財物，有於犯罪事實欄一、㈡所載時、地遭竊之事實。 5 告訴人己○○於警詢時之指訴 證明告訴人己○○、辰○○2人所有放在娃娃機臺內之財物，有於犯罪事實欄一、㈢所載時、地遭竊之事實。 6 告訴人辰○○於警詢時之指訴  7 告訴人卯○○於警詢時之指訴 證明告訴人卯○○所有放在娃娃機臺內之財物，有於犯罪事實欄一、㈣所載時、地遭竊之事實。 8 車輛詳細資料報表（車號000-0000號）、失車-案件基本資料詳細畫面報表各1份 證明同上編號3。 9 益明公司車號000-0000號自小客車租賃契約影本1份 證明被告壬○○於本件案發時租用左揭自小客車之事實。 10 本署檢察官當庭勘驗現場監視錄影之筆錄1份 經當庭播放犯罪事實欄一、㈡、㈢所示現場監視錄影，被告癸○○有分持棍子將店門口監視器移開及持榔頭破壞店內娃娃機臺，且亦有將竊得財物搬上停放在店門口之自小客車之舉，證明其確有參與此部分共犯之事實。 11 現場暨路口監視錄影翻拍照片共58張（分別附於證人丙○○、告訴人寅○○、己○○、辰○○、卯○○警詢筆錄之後） 證明本件被告行竊之經過。 

犯罪事實欄一、㈤、㈥部分（本署110度偵字第13145號案件）   1 被告壬○○於警詢時及偵查中之自白 被告壬○○坦承此部分之犯罪事實。 2 證人即被害人丁○○於警詢時之證述 證明證人丁○○、告訴人乙○○、辛○○3人所有放在娃娃機臺上之公仔共11盒，有於犯罪事實欄一、㈤所載時、地遭竊之事實。 3 告訴人乙○○於警詢時之指訴  4 告訴人辛○○於警詢時之指訴  5 證人即被害人戊○○於警詢時之證述 證明證人戊○○所有放在娃娃機臺上之公仔3個，有於犯罪事實欄一、㈥所載時、地遭竊之事實。 6 車輛詳細資料報表1份 證明車號000-0000號普通重型機車係被告壬○○所有之事實。 7 現場暨路口監視錄影翻拍照片共10張 證明本件被告行竊之經過。 

犯罪事實欄一、㈦部分（本署110度偵字第13545號案件）   1 被告壬○○於警詢時及偵查中之自白 被告壬○○坦承此部分之犯罪事實。 2 告訴人丑○○於警詢時之指訴 證明告訴人丑○○所有放在娃娃機臺上之模型公仔25隻，有於犯罪事實欄一、㈦所載時、地遭竊之事實。 4 車輛詳細資料報表1份 證明車號000-0000號普通重型機車係被告壬○○所有之事實。 5 現場監視錄影翻拍照片共10張 證明本件被告行竊之經過。 

犯罪事實欄一、㈧部分（本署110度偵字第14218號案件）   1 被告壬○○於警詢時及偵查中之自白 被告壬○○坦承此部分之犯罪事實。 2 告訴人子○○於警詢時之指訴 證明告訴人子○○所有放在娃娃機臺上之公仔，有於犯罪事實欄一、㈧所載時、地遭竊之事實。 3 證人卯○○於警詢時之證述 證明本件案發時證人卯○○載送被告壬○○前往現場，並見被告壬○○自夾娃娃機店內拿出以黑色塑膠袋裝著之公仔之事實。 4 臺南市政府警察局第一分局德高派出所受（處）理案件證明單、受理各類案件紀錄表各1紙  告訴人子○○報案紀錄。 5 現場監視錄影翻拍照片共8張 證明本件被告行竊之經過。 

犯罪事實欄一、㈨部分（本署110度偵字第14359號案件）   1 被告壬○○於警詢時及偵查中之自白 被告壬○○坦承此部分之犯罪事實。 2 告訴人甲○○於警詢時之指訴 證明告訴人甲○○所有停放在路旁之車號0000-00號自小客車車牌2面，有於犯罪事實欄一、㈨所載時、地遭竊之事實。 3 車輛詳細資料報表、中華民國小客車租賃定型化契約書各1份 證明被告壬○○於本件案發時租用左揭自小客車之事實。 4 失車-案件基本資料詳細畫面報表1份 證明同上編號2。 5 現場監視錄影翻拍照片4張 證明本件被告行竊之經過。 
二、按刑法第321條第1項第3款攜帶兇器竊盜罪，所稱之兇器，
    乃依一般社會觀念足以對人之生命、身體、安全構成威脅，
    而具有危險性之「器械」而言，而磚塊、石頭乃自然界之物
    質，尚難謂為通常之「器械」，從而持磚塊、石頭砸毀他人
    車窗竊盜部分，尚難論以攜帶兇器竊盜罪（最高法院92年度
    台非字第38號判決意旨參照）。是核被告壬○○、癸○○2人所
    為，分別涉犯如下罪嫌：
  ㈠被告壬○○部分：
    1.就犯罪事實欄一、㈠、㈨部分，係犯刑法第321條第1項第3
      款之攜帶兇器加重竊盜罪嫌。
    2.就犯罪事實欄一、㈤、㈥、㈦、㈧部分，係犯刑法第320條第1
      項之竊盜罪嫌。被告壬○○就犯罪事實欄一、㈤部分所為，
      係在同一夾娃娃機店內同時竊取告訴人丁○○、乙○○、辛○○
      3人財物，請依想像競合犯規定從一重處斷。
  ㈡被告癸○○部分：
    1.就犯罪事實欄一、㈡部分，係犯刑法第320條第1項之竊盜
      及刑法第354條之毀損罪嫌。
    2.就犯罪事實欄一、㈢部分，係犯刑法第321條第1項第3款之
      攜帶兇器加重竊盜及刑法第354條之毀損罪嫌。被告癸○○
      此部分所為，係在同一夾娃娃機店內同時竊取告訴人己○○
      、辰○○2人財物，請依想像競合犯規定從一重處斷。
    3.就犯罪事實欄一、㈣部分，係犯刑法第321條第1項第3款之
      攜帶兇器加重竊盜罪嫌。
    4.被告癸○○所涉上揭犯罪，與被告壬○○間有犯意聯絡及行為
      分擔，請均依共同正犯論處。
  ㈢被告壬○○上揭所犯6件竊盜罪，被告癸○○上揭所犯3件竊盜罪
    及2件毀損罪間，犯意各別，行為互殊，請均予分論併罰。
  ㈣被告壬○○、癸○○2人分別有前開犯罪事實欄所載之論罪科刑及
    執行情形，有本署刑案資料查註紀錄表在卷為憑，其等於有
    期徒刑執行完畢後，5年以內故意再犯上揭有期徒刑以上之
    罪，均為累犯，請依司法院大法官會議釋字第775號解釋文
    意旨，裁量是否加重其刑。又被告壬○○就犯罪事實欄一、㈦
    部分，係其主動向臺南市政府警察局第一分局德高派出所員
    警自首並願接受裁判，有其警詢筆錄1份存卷可參，依刑法
    第62條之規定得減輕其刑。
  ㈤另被告2人上揭所竊得之財物均為其等不法犯罪所得，請均依
    法宣告沒收或追徵其價額。
三、依刑事訴訟法第251條第1項提起公訴。
　　此　致
臺灣臺南地方法院
中　　華　　民　　國　 110　　年　　8 　　月　　6 　　日
                              檢察官 黃 信 勇
本件證明與原本無異
中　　華　　民　　國　 110　　年　　8 　　月　　11　　日
                              書記官 鄭 夙 君
附錄所犯法條：　　
中華民國刑法第320條
意圖為自己或第三人不法之所有，而竊取他人之動產者，為竊盜
罪，處 5 年以下有期徒刑、拘役或 50 萬元以下罰金。
意圖為自己或第三人不法之利益，而竊佔他人之不動產者，依前
項之規定處斷。
前二項之未遂犯罰之。
中華民國刑法第321條
犯前條第 1 項、第 2 項之罪而有下列情形之一者，處 6 月以
上 5 年以下有期徒刑，得併科 50 萬元以下罰金：
一、侵入住宅或有人居住之建築物、船艦或隱匿其內而犯之。
二、毀越門窗、牆垣或其他安全設備而犯之。
三、攜帶兇器而犯之。
四、結夥三人以上而犯之。
五、乘火災、水災或其他災害之際而犯之。
六、在車站、港埠、航空站或其他供水、陸、空公眾運輸之舟、
    車、航空機內而犯之。
前項之未遂犯罰之。
中華民國刑法第354條
毀棄、損壞前二條以外之他人之物或致令不堪用，足以生損害於
公眾或他人者，處 2 年以下有期徒刑、拘役或 1 萬 5 千元以
下罰金。